臺灣高雄地方法院刑事判決　　　　　 100年度審交易字第86號
公　訴　人　臺灣高雄地方法院檢察署檢察官
被　　　告　馮儀良
上列被告因公共危險案件，經檢察官提起公訴（99年度偵字第36
313號），本院依簡式審判程序判決如下：
    主  文
馮儀良犯不能安全駕駛動力交通工具罪，累犯，處有期徒刑捌月
。
    事實及理由
一、按本件被告馮儀良所犯係死刑、無期徒刑、最輕本刑為3 年
    以上有期徒刑以外之罪，其於審理時就前揭被訴事實為有罪
    之陳述，經法官告知簡式審判程序之旨，並聽取其與公訴人
    之意見後，本院認無不得或不宜改依簡式審判程序進行之處
    ，爰依刑事訴訟法第273 條之1 第1 項、第284 條之1 ，裁
    定本件進行簡式審判程序，合先敘明。
二、本件犯罪事實及證據，除補充如下外，餘均引用檢察官起訴
    書（如附件）之記載：
  (一)犯罪事實部分補充：馮儀良前於民國97年、98年、99年間因
    酒醉駕駛之公共危險案件，經本院98年度審交簡字第253 號
    判決、98年度審交簡字第985號判決、99年交簡上字第148號
    判決，分別判處拘役57日，有期徒刑3月、6月確定。其中本
    院98年審交簡字第985號判決判處之有期徒刑3月，甫於98年
    11月20日執行完畢（構成累犯）。
  (二)證據部分補充：被告馮儀良於本院準備程序之自白。
三、核被告馮儀良所為，係犯刑法第185條之3之不能安全駕駛動
    力交通工具罪。又被告前因公共危險案件，經本院判處有期
    徒刑3月確定，於98年11月20日易科罰金執行完畢，有臺灣
    高等法院被告前案紀錄表1份在卷可稽，其於前開有期徒刑
    執行完畢後5年以內，故意再犯本件有期徒刑以上之罪，應
    依刑法第47條第1項之規定論以累犯，並依法加重其刑。爰
    審酌被告前已有3次酒醉駕駛之前科紀錄，已如前述，並有
    臺灣高等法院被告前案紀錄表1份附卷可憑，仍不知警惕，
    再次於服用酒類不能安全駕駛之情形下，貿然騎乘普通重型
    機車上路，危及道路交通安全，且乏尊重其他用路人生命、
    財產安全之觀念，經查獲後測得之呼氣酒精濃度高達每公升
    1.01毫克，情節嚴重，原應予重懲，惟念及被告犯後坦承犯
    行，尚表悔悟，暨斟酌被告最近1次酒醉駕駛科刑紀錄已判
    處有期徒刑6月等一切情狀，量處如主文所示之刑，以示懲
    儆。
據上論斷，應依刑事訴訟法第273 條之1 第1 項、第284 條之1
、第299 條第1 項前段、第310 條之2 、第454 條第2 項，刑法
第185條之3、第47條第1項，刑法施行法第1條之1第1項、第2項
，判決如主文。
本案經檢察官李怡增到庭執行職務。
中    華    民    國    100    年    3    月    10    日
                  刑事第十庭    法  官  王  琁
以上正本證明與原本無異。
如不服本判決應於收受本判決後10日內向本院提出上訴書狀，並
應敘述具體理由，如未敘述上訴理由者，應於上訴期間屆滿後20
日內補提理由書狀於本院（均須按他造當事人之人數附繕本）「
切勿逕送上級法院」。
中    華    民    國   100    年    3     月    10    日
                                書記官  王淑娟
附錄本案論罪科刑法條全文：
中華民國刑法第185條之3
服用毒品、麻醉藥品、酒類或其他相類之物，不能安全駕駛動力
交通工具而駕駛者，處 1 年以下有期徒刑、拘役或科或併科 15
萬元以下罰金。
附件
臺灣高雄地方法院檢察署檢察官起訴書
                                     99年度偵字第36313號
    被      告  馮儀良  男  60歲（民國○○年○月○日生）
                        住高雄市○○區○○里○○○路97巷
                          40號
                        居高雄市左營區○○○路534號
                        國民身分證統一編號：Ｚ000000000號
上列被告因公共危險案件，業經偵查終結，認應提起公訴，茲將
犯罪事實及證據並所犯法條分敘如下：
        犯罪事實
一、馮儀良前因公共危險案件，於民國98年4月13日，經臺灣高
    雄地方法院以98年度審交簡字第985號判處有期徒刑3月確定
    ，並於98年11月20日易科罰金執行完畢。詎其猶不知悔改，
    於99年10月7日晚間10時許，在高雄市苓雅區○○○路夜市
    內之日本料理店內，飲用高粱酒，已達不能安全駕駛動力交
    通工具之程度，竟於隔日（8日）凌晨零時許，仍騎乘車牌
    號碼PQQ-790號普通重型機車離去。嗣於同日凌晨1時30分許
    ，行經高雄市三民區○○○路與博愛一路口時，因不勝酒力
    、自摔，經警據報到場處理，並測得其之吐氣酒精濃度值為
    每公升1.01毫克，而查悉上情。
二、案經高雄市政府警察局三民第一分局移送偵辦。
        證據並所犯法條
一、證據清單及待證事實
┌──┬───────────┬────────────┐
│編號│證據方法              │待證事實                │
├──┼───────────┼────────────┤
│ 一 │被告馮儀良於警詢及偵訊│全部之犯罪事實。        │
│    │中之供述              │                        │
├──┼───────────┼────────────┤
│ 二 │酒精濃度呼氣測試報告  │被告於上揭時地經測得吐氣│
│    │                      │酒精濃度值為每公升1.01毫│
│    │                      │克之事實。              │
├──┼───────────┼────────────┤
│ 三 │刑法第一百八十五條之三│被告於上揭時地因肇事而經│
│    │案件測試觀察紀錄表    │酒精濃度測試時，於查獲、│
│    │                      │測試或問訊過程有含糊不清│
│    │                      │、意識模糊、注意力無法集│
│    │                      │中，且有騎車行駛偏離常軌│
│    │                      │自摔、身上有酒氣、手臂擦│
│    │                      │傷等事實。              │
├──┼───────────┼────────────┤
│ 四 │道路交通事故現場圖    │本件案發之時、地，及案發│
│    │                      │後被告騎乘車輛自摔之位置│
│    │                      │。                      │
│    ├───────────┼────────────┤
│    │道路交通事故調查報告表│案發當時之天候、路面等客│
│    │(一)、(二)            │觀情狀，以及被告受傷程度│
│    │                      │、主要傷處等情形。      │
│    ├───────────┼────────────┤
│    │照片9張               │案發後之現場實際情狀，及│
│    │                      │被告所騎乘車輛之損壞情形│
│    │                      │。                      │
├──┼───────────┼────────────┤
│ 五 │本署刑案資料查註紀錄表│被告於受有期徒刑執行完畢│
│    │                      │後，5年內故意再犯本件之 │
│    │                      │事實。                  │
└──┴───────────┴────────────┘
二、核被告所為馮儀良，係犯刑法第185條之3之公共危險罪嫌。
    又被告於受有期徒刑執行完畢後，5年內故意再犯本件有期
    徒刑以上之罪，有本署刑案資料查註紀錄表可參，為累犯，
    請依刑法第47條第1項之規定，加重其刑。
三、依刑事訴訟法第251條第1項提起公訴。
    此  致
臺灣高雄地方法院
中    華    民    國    99    年    12    月    8     日
                              檢  察  官  朱華君